【裁判字號】    97,易,41
【裁判日期】    970428
【裁判案由】    違反毒品危害防制條例
【裁判全文】
臺灣嘉義地方法院刑事判決                97年度易字第41號
公  訴  人  臺灣嘉義地方法院檢察署檢察官
被      告  甲○○
上列被告因違反毒品危害防制條例案件，經檢察官聲請簡易判決
處刑（九十六年度毒偵字第一五三八號），本院改依通常程序判
決如下︰
    主  文
甲○○施用第二級毒品，累犯，處有期徒刑陸月；又持有第一級
毒品，累犯，處有期徒刑陸月；扣案之第一級毒品海洛因壹包淨
重零點壹參公克沒收銷燬之，毒品外包裝袋壹個沒收；應執行有
期徒刑拾壹月，扣案之第一級毒品海洛因壹包淨重零點壹參公克
沒收銷燬之，毒品外包裝袋壹個沒收。
    事  實
一、甲○○前因違反毒品危害防制條例案件，經送觀察勒戒後，
    認無繼續施用毒品之傾向，於民國九十五年十二月十四日釋
    放，並由台灣嘉義地方法院檢察署（嘉義地檢署）檢察官以
    九十五年度毒偵字第一二六八號案件為不起訴處分。嗣於前
    開案件釋放後五年內，復基於施用第二級毒品甲基安非他命
    之犯意，於九十六年三月十九日再犯施用第二級毒品罪，經
    本院於九十六年五月三十一日以九十六年度朴簡字第一九八
    號決判判處有期徒刑三月，於同年七月二日確定，嗣因該次
    犯行符合中華民國九十六年罪犯減刑條例應予減刑之規定，
    經本院九十六年度聲減字第一三八０號裁定減為有期徒刑一
    月又十五日，於九十六年十月八日易科罰金執行完畢。
二、甲○○仍不思悔悟，甫於九十六年十月八日前往嘉義地檢署
    易科罰金執行完畢返家後至翌日凌晨間某時，在其嘉義縣朴
    子市○○里○○路三之十五號六樓住處廁所內，以玻璃球燒
    烤產生煙霧之方式，施用第二級毒品安非他命及甲基安非他
    命一次；另基於非法持有第一級毒品海洛因之犯意，於同年
    月十一日下午三時許，在嘉義市○○○路某公園內，向真實
    姓名年籍不詳、綽號「小胖」之成年男子，購買價值新台幣
    二千元之第一級毒品海洛因一小包（毛重０．３公克、淨重
    ０．１３公克）而持有之，未及施用即經警於同日下午四時
    四十分，在嘉義市○○○街六十一號旁查獲，並扣得前開第
    一級毒品海洛因一包。
三、案經嘉義市警察局第二分局報由台灣嘉義地方法院檢察署檢
    察官偵查起訴。
    理  由
一、上開非法施用第二級毒品安非他命與甲基安非他命及非法持
    有第一級毒品海洛因之犯罪事實，迭據被告甲○○於警詢、
    偵查及本院調查、審理時坦承不諱，且被告經警查獲所採集
    之尿液經送驗後，確呈安非他命級甲基安非他命陽性反應之
    事實，有正修科技大學超微量研究科技中心檢驗報告、採尿
    代號與真實姓名對照表、照片二張在卷可參，而被告經查獲
    之毒品經送驗結果，確屬第一級毒品海洛因、淨重０．１３
    公克之情，有法務部調查局九十六年十月三十日調科壹字第
    ０９６２３０７５１５０號鑑定書一份附卷可稽；又被告前
    因施用毒品案件，經裁定送觀察勒戒後，因認無繼續施用毒
    品之傾向，於九十五年十二月十四日釋放，並由嘉義地檢署
    檢察官以九十五年度毒偵字第一二六八號案件為不起訴處分
    之情，有台灣高等法院被告前案紀錄表及嘉義地檢署刑案資
    料查註紀錄表各一份在卷可按，是被告於執行觀察勒戒處分
    釋放後五年內，再犯施用第二級毒品及持有第一級毒品之事
    證明確，其犯行洵堪認定。
二、核被告甲○○所為，係犯毒品危害防制條例第十條第二項之
    施用第二級毒品罪與同條例第十一條第一項之持有第一級毒
    品罪。被告施用第二級毒品前持有第二級毒品之低度行為為
    施用之高度行為所吸收，不另論罪。被告所犯上開二罪，犯
    意各別，行為態樣不同，應予分論併罰。另查，被告有如事
    實欄第一段所述之犯罪、科刑與執行前案紀錄之事實，有台
    灣高等法院被告前案紀錄表及嘉義地檢署刑案資料查註紀錄
    表各一份在卷可參，其於有期徒刑之執行完畢後，五年內故
    意再犯本件有期徒刑以上之罪，均為累犯，均應依刑法第四
    十七條之規定加重其刑。爰審酌被告曾因施用毒品經觀察勒
    戒處分及有期徒刑執行完畢，猶未知警惕而再犯本案，足見
    其未徹底戒除施用毒品，惟念及施用毒品本質上係戕害自身
    健康之行為，尚未嚴重破壞社會秩序或侵害他人權益，且被
    告事後坦承犯行、犯後態度尚屬良好暨其犯罪之動機、目的
    、手段、其為大專畢業之智識程度及其自陳家中尚有母、姊
    ，經濟狀況勉持之家庭狀況等一切情狀，分別量處如主文所
    示之刑，並依法定其應執行之刑。
三、扣案之海洛因一包淨重０．１３公克確係第一級毒品海洛因
    之事實，有鑑定書在卷可憑，應依毒品危害防制條例第十八
    條第一項前段之規定沒收銷燬之；又扣案毒品外包裝袋一個
    ，係被告所有供持有第一級毒品海洛因所用之物，應依刑法
    第三十八條第一項第二款之規定沒收。
據上論斷，應依刑事訴訟法第四百五十二條、第二百九十九條第
一項前段，毒品危害防制條例第十條第二項、第十一條第一項、
第十八條第一項前段，刑法第十一條前段、第四十七條第一項、
第三十八條第一項第二款、第五十一條第五款，判決如主文。
本案經檢察官陳慧玲到庭執行職務。
中    華    民    國    97    年    4     月    28    日
                  刑事第四庭    法  官   許兆慶
上列正本證明與原本無異。
如不服本判決，應於判決送達後十日內向本院提出上訴狀，上訴
書狀依法應敘述具體理由，如未敘述具體理由者，應於上訴期間
屆滿後二十日內補提理由書於本院（均應附繕本）。
中    華    民    國    97    年    4     月    28    日
                                書記官   林金福
參考法條：
毒品危害防制條例第10條第2項
施用第二級毒品者，處 3 年以下有期徒刑。
毒品危害防制條例第11條第1項
持有第一級毒品者，處3年以下有期徒刑、拘役或新臺幣5萬元以
下罰金。


司法院資訊處製作；財團法人民間司法改革基金會備份。
